【裁判字號】    95,交抗,189
【裁判日期】    950321
【裁判案由】    違反道路交通管理處罰條例
【裁判全文】
臺灣高等法院交通事件裁定             95年度交抗字第189號
抗  告  人
即受處分人  甲○○
上列抗告人因違反道路交通管理處罰條例案件，不服臺灣桃園地
方法院，中華民國95年2月15日裁定（94年度交聲字第176號），
提起抗告，本院裁定如下：
    主  文
原裁定撤銷，發回臺灣桃園地方法院。
    理  由
一、原裁定意旨略以：本件抗告人即受處分人甲○○於民國九十
    三年七月三十一日零時十分許，駕駛車號Ｇ七－六五二二號
    自用小客車，行經桃園市○○路、國際路口處，經警舉發酒
    醉駕車（測定值０‧四五mg/l）之違規，原處分機關依道路
    交通管理處罰條例第三十五條第一項第一款、違反道路交通
    管理事件統一裁罰基準及處理細則第四十一條第四項規定，
    裁罰甲○○罰鍰新臺幣三萬六千元，並吊扣駕駛執照十二個
    月，應屬有據。受處分人雖辯稱伊車輛遺失，本件違規係不
    明竊賊其違規舉發單上所簽「李新儒」之名等語。惟受處分
    人於九十三年七月三十日晚間六時三十分至十一時三十分許
    ，與友人郭民君、林民雄等人，於桃園市○○路、莊敬路口
    之大白鯊海產店用餐、飲酒，席間於晚間九時許有邀請李欣
    儒前來，但因李欣儒積欠受處分人債款之償還方式未能談妥
    ，李欣儒遂於晚間十時許離開，十一時三十分散席後，郭民
    君於十一時五十九分在家中以0000000號市內電話聯
    絡受處分人使用之0000000000號行動電話，受處
    分人稱其當時在桃園市○○路遇警方路檢不方便說話等情，
    業據證人郭民君、林民雄、李欣儒等人於臺灣桃園地方法院
    檢察署九十四年度偵字第四一七五號偵查案件警詢中證述甚
    詳，又證人李欣儒於同次警詢中另證稱：九十三年七月三十
    一日下午一時十一分，受處分人有以0000000000
    號行動電話撥打0000000000號行動電話給伊，表
    示受處分人在七月三十日晚上喝酒開車，遇上警方路檢，被
    警方告發酒後開車，受處分人在罰單上收受通知者欄冒簽「
    李新儒」的名字等語，又上開二次電話聯絡時間，均有相關
    電話號碼之通聯紀錄附於同卷為憑；參以本件違規之駕駛人
    於警方攔檢時並未出示證件，僅口頭告知姓名，所報身分證
    統一編號亦有誤，不能確認駕駛人確為罰單上所載姓名之人
    ，業據證人即本件違規舉發警員蔡佰倉於上開案件偵查中到
    庭證述詳實，是受處分人係被舉發事後才向警察局報稱車輛
    失竊，自不得徒以其報警行為而為其有利之認定，因而駁回
    抗告人之聲明異議。
二、抗告意旨略以：抗告人於九十三年七月三十日下班時因生日
    曾電邀多人用餐，惟皆無人到席，此調閱通聯即資證明；又
    當時員警既對違規人為呼氣酒精之測試，其呼氣酒精袋是否
    仍有保存，暨卷存呼氣酒精測試單上之簽名等是否確為抗告
    人所親為，自均有比對唾液及簽名之必要，抗告人確有車輛
    遺失之事實，原審未察，爰提起抗告，請求撤銷原裁定等語
    。
三、原裁定為駁回受處分人之異議，固非全屬無見。惟查，(一)本
    件卷附違規舉發單及酒測單上有關「李新儒」之簽名，究是
    否抗告人之筆跡，非不得為鑑定比對之調查；(二)抗告人因此
    件疑似偽簽「李新儒」署押而涉嫌偽造文書之行為，經臺灣
    桃園地方法院檢察署以九十四年度偵字第四一七五號偵查中
    ，則該案究否起訴，法院認定為何，或該等卷內是否仍有受
    處分人爭執之事項業經調查之相關證據資料可供憑參，自尚
    有查明之必要。是以為求妥適，本件仍有查證研求餘地，原
    裁定駁回抗告人之異議，難謂妥適，爰予以撤銷發回，由原
    法院另為查處。
四、據上論結，應依道路交通案件處理辦法第二十六條，刑事訴
    訟法第四百十三條前段，裁定如主文。
中    華    民    國     95    年    3    月    21    日
                  交通法庭審判長法  官  溫耀源
                                法  官  邱同印
                                法  官  段景榕
以上正本證明與原本無異。
不得再抗告。
                                書記官  陳靜姿
中    華    民    國    95    年    3     月    21    日


司法院資訊處製作；財團法人民間司法改革基金會備份。
